臺灣高等法院花蓮分院刑事判決　　　　　　九十一年度上訴字第四六號
　　上　訴　人　乙○○
　　即　被　告
　　指定辯護人　丙○○
右列上訴人因公共危險案件，不服臺灣台東地方法院九十年度訴字第二四七號中華民
國九十一年二月四日第一審判決( 起訴案號：臺灣台東地方法院檢察署九十年度偵字
第一七八二號 )，提起上訴，本院判決如左：
    主  文
原判決撤銷。
乙○○放火燒燬現供人使用之住宅未遂，處有期徒刑年柒月。
寶特瓶壹只、手套壹雙沒收。
    事  實
乙○○於民國八十九年六月三十日因恐嚇案件，經台灣台東地方法院判處有期徒刑五
月、如易科罰金以銀元三百元折算一日、緩刑三年確定，緩刑期內仍不知悔改，因與
甲○○曾發生糾紛，乙○○並於九十年八月一日晚間十時四十分許，雙手戴手套持內
裝汽油瓶口塞以棉花之寶特瓶前往臺東縣成功鎮○○里○○鄰○○路三一二之一號甲
○○住處，進入該住處之客廳內，竟基於放火燒燬現供人使用住宅之犯意，引火點燃
寶特瓶口之棉花引燃汽油後，將汽油潑灑於地，並使客廳地上之腳踏墊起火燃燒，燒
燬客廳地板（面積約六平方公尺），幸經在場之甲○○及陳丁貴及時制止乙○○並撲
滅火勢，才未致燒燬住宅之結果。
案經臺東縣警察局成功分局報請臺灣臺東地方法院檢察署檢察官偵查起訴。
    理  由
一訊之上訴人即被告乙○○固坦承有於前揭時間前往臺東縣成功鎮○○里○○鄰○○
  路三一二之一號甲○○住處，惟矢口否認持裝有汽油之寶特瓶在現場點燃並使客廳
  地上之腳踏墊起火燃燒之行為，辯稱：「當日係甲○○打電話叫我去他家喝酒，酒
  後打架吵架」云云。但查：
  (一)被告如何於前揭時地，以寶特瓶內裝汽油，瓶口以棉線引燃，潑灑於被害人住宅
    ，起火燃燒，幸經及時撲滅等情，業據證人甲○○、陳盧振古於警訊時及原審偵
    審中與本院調查時以及證人陳丁貴於警訊時及偵查中指證屬實，，且有寶特瓶一
    只、手套一雙、客廳內遭焚燒之腳踏墊一片扣案及現場照片七幀在卷可資佐證，
    被害現場亦經本院勘驗無誤，有勘驗筆錄在卷足憑，被告並自承與證人等無重大
    仇隙，衡情證人等應無設詞誣陷被告之理。
  (二)扣案之寶特瓶、手套經送鑑定結果，手套檢出汽油及煤油成分，寶特瓶口處封塞
    之棉花含有微量汽油之殘留成分，分別有內政部警政署刑事警察局鑑驗通知書及
    法務部調查局檢驗通知書各一件附於本院卷可稽，上開證物，又經被害人甲○○
    、證人陳盧振古指證係被告所有，手套又係在被告與被害人扭打處拾獲（見警卷
    第十一頁現場圖），足證上開證物，確屬被告所有。
綜上所述，被告前開之辯解，均係推諉刑責之詞，不足採信。事證明確，被告犯行足
以認定。
二查被告乙○○持內裝汽油之寶特瓶瓶口塞有棉線以便點燃，在被害人住宅客廳地上
  點燃並使客廳地上之腳踏墊起火燃燒，足以生整個住宅燒燬之危險，幸遭人制止並
  及時撲滅火勢才未致住宅起火燃燒，核被告所為，係犯刑法第一百七十三條第三項
  、第一項放火燒燬現供人使用之住宅未遂罪。被告已著手於放火犯罪行為之實施，
  而未至住宅燒燬之結果，為未遂犯，依刑法第二十六條前段之規定減輕其刑。原審
  據以論科，固非無見，惟查被告係以棉線塞入瓶口以便點燃，原審未詳加認定，自
  有疏漏，又寶特瓶及手套係被告帶往被害人家以便放火之用，自屬被告所有，原審
  未予一併沒收，亦有可議，被告上訴意旨否認犯罪指摘原判決不當，雖無可取，惟
  原判決既有如上所述之不當，自應撤銷改判。爰審酌被告目前尚在緩刑中（有臺灣
  高等法院被告全國前案紀錄表在卷可稽）竟再犯本案及犯罪之動機、犯罪之目的、
  手段、所生之損害足以生燒燬他人住宅之危險、及犯罪後不坦承犯行之態度等情狀
  ，量處有期徒刑三年七月，以示懲儆。扣案之寶特瓶一只、手套一雙係被告所有，
  供犯罪所用之物，依法併予宣告沒收。
據上論斷，應依刑事訴訟法第三百六十九條第一項前段，第三百六十四條，第二百九
十九條第一項前段，刑法第一百七十三條第三項、第一項、第二十六條前段，第三十
八條第一項第二款，判決如主文。
本案經檢察官李土城到庭執行職務。
中      華      民      國      九十一    年      七      月     八     日
                                    審判長法官  謝  志  揚
                                          法官  賴  淳  良
                                          法官  莊  謙  崇
右正本證明與原本無異。
如不服本判決，應於送達後十日內，向本院提出上訴狀。其未敘述理由者，並應於提
出上訴狀後十日內向本院補提理由狀(須附繕本)。
                                        書記官  林  明  智
中      華      民      國      九十一    年      七      月   十一     日
